臺灣臺南地方法院臺南簡易庭裁定
111年度南秩字第17號
移送機關    臺南市政府警察局第三分局
被移送人    李敬茂

上列被移送人因違反社會秩序維護法案件，經移送機關以民國11
1年3月18日南市警三偵字第1110127586號移送書移送審理，本院
裁定如下：
    主      文
李敬茂無正當理由攜帶具有殺傷力之器械，處罰鍰新臺幣5,000
元。
扣案之折疊刀1把沒入。
    事實及理由
一、移送意旨略以：被移送人於民國111年2月26日6時許，在臺
    南市○○區○○路0段00號（永和豆漿早餐店）因細故而與他人
    發生互毆，被移送人當下有飲酒，過程中有拿出折疊刀（下
    稱系爭刀具）嚇阻對方，後來因擔心造成傷害將刀械收起，
    警方獲報前往處理，並調閱監視器後發現被移送人無正當理
    由攜帶具有殺傷力之器械，被移送人已違反社會秩序維護法
    第63條第1項第1款規定，爰依法移請裁處等語。
二、無正當理由攜帶具有殺傷力之器械、化學製劑或其他危險物
    品者，處3日以下拘留或新臺幣3萬元以下罰鍰，社會秩序維
    護法第63條第1項第1款定有明文。依上揭法條所規範之要件
    ，認定被移送人有無違反該行為，首須被移送人有攜帶行為
    ，次審酌該攜帶行為是否係無正當理由，再衡量被移送人攜
    帶行為所處時空，因被移送人於該時空有攜帶該類器械，而
    使該時空產生安全上危害；亦即，就被移送人客觀上之攜帶
    行為，依其攜帶行為之目的，考量行為人攜帶當時言詞舉動
    、時間、地點、身份等因素，據以認定其是否已構成該行為
    。
三、查被移送人於上開時、地攜帶系爭刀具，於早餐店內酒醉與
    人發生爭執等情，業據被移送人於警詢時坦承不諱，核與證
    人郭芳廷於警詢證述相符，且有監視器翻拍照片在卷可稽。
    被移送人隨身攜帶系爭刀具於早餐店內酒後與人發生口角，
    於酒後辨識能力、操控能力顯著降低下，恐有誤用該系爭刀
    具而危及他人生命安全，並對社會安寧產生危害之虞，上開
    違序事實，足堪認定。
四、核被移送人所為，係違反社會秩序維護法第63條第1項第1款
    無正當理由攜帶具有殺傷力之器械。爰審酌被移送人違反之
    原因、手段、違反義務之程度、系爭刀具之殺傷力及其違害
    社會安全之程度等情狀，量處如主文所示之罰鍰。
五、供違反本法行為所用之物，以行為人所有者為限，得沒入之
    ，社會秩序維護法第22條第3項前段定有明文。扣案之系爭
    刀具，係被移送人所有供違反本法所用之物，是系爭刀具依
    前揭規定，應併宣告沒入之。
六、依社會秩序維護法第46條、第63條第1項第1款、第22條第3
    項前段，裁定如主文。
中　　華　　民　　國　　111 　年　　3　　月　　24　　日
　　              臺灣臺南地方法院臺南簡易庭
                                  法　官  羅郁棣
以上正本證明與原本無異。
如對本裁定抗告須於裁定送達後5日內向本院提出抗告狀，並繳
納抗告費新臺幣1,000元。
中　　華　　民　　國　　111 　年　　3 　　月　　25　　日
　　　　　　　　　　　　　　　　　書記官  周玉茹